---
title: "analise de cnpj"
output: html_document
date: '2022-03-03'
---

# Como acessar a base de dados da receita federal e conseguir extrair informações sobre as empresas?

Os dados sobre CNPJs de empresas é disponibilizado pela Receita Federal, entretanto esses dados são difíceis de serem trabalhados, tanto pelo seu formato quanto pelo seu tamanho e forma de disponibilização; Uma saída encontrada foi um pacote criado pelo projeto ["Base dos Dados"](https://basedosdados.org/), que armazena esse tipo de dado público em um banco de dados via Google Cloud, tornando posssível de ser acessado por meio de consultas Sql.

1.  Primeiramente é necessário fazer a instalação do pacote;
    ```{r}
    #install.packages("basedosdados")

    #library("basedosdados")
    ```

2.  Para fazer as consultas via R é necessário criar um projeto no [Google Cloud](https://console.cloud.google.com/home/) de onde será necessário extrair a informação de ID do PROJETO;

    ```{r}
    # Defina o seu projeto no Google Cloud
    #set_billing_id("cnpjs-342918")
    ```

3.  Após esta etapa de configuração, já é possivel fazer consultas diretamente através do R, fique atento pois ao rodar sua primeira consulta o texto abaixo deve aparecer no console, no qual deve ser informado a conta do google associada a esta consulta, assim como as autorizações que esta conta terá; (0 para logar com uma conta nova/ 1 para logar com a conta ja informada)

    ```{r}
    #The bigrquery package is requesting access to your Google account.
    #Select a pre-authorised account or enter '0' to obtain a new token.
    #Press Esc/Ctrl + C to cancel.

    ```

4.  Rode novamente a consulta desejada;

    ```{r}
    #base_cobertura <- basedosdados::read_sql(query = 
    #                                           'SELECT * 
    #FROM `basedosdados.br_me_socios.empresa`
    #                                         WHERE sigla_uf ="DF"')
    ```
